































































































Declaring all the error tags


# Rule section




## Verbs


### Sg1 target forms

Sup should be 1Sg


Sup  should be 1Sg


Sup  should be Inf


Neu should be 1Sg

Imp Pl should be 1Sg


### Plural forms
Sup should be Pl



### Supine forms
Pl should be Sup

Inf should be Sup




## Specific verbs

Past tens of láta is læt not lat

## Nouns


### Definiteness

Neu Indef should be Neu Def



### Quantor phrases

Num + N Sg should be Num + N Pl

Num + N Sg should be Num + N Pl (We need arabic tag here)


## Subjunctives


ta should be tað



## Adjectives

líti should be lítið




* * *
<small>This (part of) documentation was generated from [../tools/grammarcheckers/grammarchecker.cg3](http://github.com/giellalt/lang-fao/blob/main/../tools/grammarcheckers/grammarchecker.cg3)</small>